【裁判字號】    90,易,2453
【裁判日期】    901012
【裁判案由】    竊盜
【裁判全文】
臺灣臺中地方法院刑事判決                          九十年度易字第二四五三號
    公  訴  人  臺灣臺中地方法院檢察署檢察官
    被      告  甲○○
右列被告因竊盜案件，經檢察官聲請簡易判決處刑（九十年度偵字第一０五二二號）
，本院臺中簡易庭認不宜以簡易判決處刑，簽移本院刑事庭改依通常程序判決如左：
    主  文
甲○○共同攜帶兇器竊盜未遂，累犯，處有期徒刑捌月；扣案之鐵鎚與萬能扳手各壹
支，均沒收。
    事  實
一、甲○○前曾於民國（以下同）八十四年間因犯妨害自由罪，經本院於八十五年五
    月二十九日以八十五年度易字第二四六九號判處有期徒刑四月，於八十五年八月
    二十日易科罰金而執行完畢，猶未知悔改；又意圖為自己不法之所有，與綽號「
    阿富」之姓名年籍不詳成年男子基於共同之犯意聯絡，於九十年六月九日上午八
    時許，由綽號「阿富」之男子提供其所有客觀上可供為兇器使用之鐵鎚及萬能板
    手各一支，至臺中縣龍井鄉○○村○○路二四六號「子銓織造有限公司」內之工
    地二樓處，下手竊取工地之鐵架，以供為變賣得款花用，而於拆下二十支（每支
    可賣約新臺幣（以下同）四十元）搬運下樓之際，適為臺中縣警察局清水分局龍
    津派出所巡邏員警發現而查獲，並當場扣得上揭行竊工具鐵鎚與萬能扳手各一支
    ，而竊盜未遂。
二、案經臺中縣警察局清水分局報請臺灣臺中地方法院檢察署檢察官聲請簡易判決處
    刑。
    理  由
一、訊據被告甲○○固不否認其有於右揭時地因搬運鐵架為警查獲之事實，惟矢口否
    認其有何竊盜犯行，辯稱：係綽號「阿富」之男子要其幫忙搬運鐵架，其並未下
    手竊盜該鐵架，當時只是至臺中縣龍井鄉○○村○○路二四六號「子銓織造有限
    公司」內取回借予「阿富」使用之乙  及氧氣筒等云云；惟查：(1)：右揭事實已
    據被害人丙○○於警訊中指訴綦詳，核與證人即當日查獲之警員乙○○分別於警
    訊及偵審中證述：「當時是有人報案失竊，派出所值班臺通知我去處理的，到現
    場原本沒有發現，後來發現被告躲在倒掉的建築物內」、「現場有一部車牌號碼
    ＮＯ─五三四六號自用小貨車，是被告岳父所有」、「被告他說是綽號「阿富」
    的人叫他去幫忙搬運偷竊之鋼筋」、「鐵鎚與萬能扳手是綽號「阿富」的人帶去
    的」、「他說是別人找他去偷東西，並請他幫忙載贓物」等語之情相符；且有贓
    物認領保管單一紙附卷及鐵鎚、萬能扳手各一支扣案可資佐證；(2)：又被告就如
    何於右揭時地由綽號「阿富」之姓名年籍不詳男子提供扣案之鐵鎚與萬能扳手各
    一支共同竊取上揭工地內之鐵架，再以每支鐵架四十元之價格販售得利之情，亦
    已於警訊中自承屬實；(3)：再被告與被害人丙○○並不認識，且於本院審理中自
    承不清楚綽號「阿富」者之真正姓名、年籍與住居所，及係躲藏於倒塌建築物之
    模板內為警查獲等情，則被告既無法指出綽號「阿富」之姓名年籍不詳男子之住
    居所，又何有將有相當價值之乙  與氧氣筒借予綽號「阿富」之男子與受該綽號
    「阿富」男子委託協助搬運該鐵架之理；而被告又係躲藏於倒塌建築物之模板內
    事後始為警查獲，如被告確未共同下手行竊，又何需躲藏以逃避警員查緝；是顯
    見被告與該綽號「阿富」之姓名年籍不詳成年男子確有以扣案之鐵鎚與萬能扳手
    各一把共同下手竊取該鐵架二十支之情甚明；被告所辯，無非為事後卸責之詞，
    不足以採信，事證明確，被告犯行，堪以認定。
二、查扣案之鐵鎚與萬能扳手，屬鐵製材質，質地堅硬，持以抵拒，足對第三人之生
    命、身體安全產生危害，客觀上應認係兇器，而被告與綽號「阿富」之姓名年籍
    不詳成年男子持以下手行竊，故核被告所為，係犯刑法第三百二十一條第二項、
    第一項第三款之攜帶兇器竊盜未遂罪；再被告與綽號「阿富」之姓名年籍不詳成
    年男子就上開犯行，彼此間有犯意之聯絡，行為之分擔，均為共同正犯，應依共
    同正犯之例論處；而被告所犯上開加重竊盜犯行為屬未遂犯，應依同法第二十六
    條前段規定減輕其刑；再被告前曾於八十四年間因犯妨害自由罪，經本院於八十
    五年五月二十九日以八十五年度易字第二四六九號判處有期徒刑四月，於八十五
    年八月二十日易科罰金而執行完畢，此有臺灣臺中地方法院檢察署刑案資料查註
    紀錄表與臺灣高等法院被告全國刑案紀錄表各一紙在卷可據，其於五年之內，再
    犯本件有期徒刑以上之罪，為累犯，應依累犯規定加重其刑，並予以先加重其刑
    後減輕之。爰審酌被告於犯後猶矯飾犯行，態度欠佳，未見悔意，惟念其於本件
    犯罪尚未有所得，所生危害亦非重大等一切情狀，量處如主文所示之刑，以示懲
    儆。另扣案之鐵鎚與萬能扳手各一把，為本件共同被告綽號「阿富」之姓名年籍
  不詳成年男子所有一節，已據被告供述在卷，且係供本件竊盜罪所用，爰依刑法
    第三十八條第一項第二款規定宣告沒收；另被告雖於警訊中自承於本件竊盜罪前
    ，尚曾以同一手法，在同一地點，下手竊取該工地內之鐵架二次等云云，惟被告
    於偵查及本院審理中對於該情堅決否認，且依卷內相關事證，亦無從為被告涉有
    該二次竊盜犯行之積極認定，是被告於警訊中自承另有二次竊盜犯行部分，自為
    被告之單一自白，難遽採為被告不利之認定，惟此部分如成立犯罪，亦與前揭已
    判決有罪之犯行，有連續犯之裁判上一罪關係，爰不另為無罪判決之諭知，附此
    敘明。
據上論斷，應依刑事訴訟法第四百五十二條、第二百九十九條第一項前段，刑法第二
十八條、第三百二十一條第二項、第一項第三款、第二十六條前段、第四十七條、第
三十八條第一項第二款，判決如主文。
中      華      民      國      九十      年      十    月      十二    日
                                        法  官   梁   堯   銘
右正本證明與原本無異。
如不服本判決，應於送達後十日內向本院提出上訴狀（須附繕本），上訴於臺灣高等
法院臺中分院。
 書記官
中      華      民      國      九十      年      十    月      十二    日
附錄論罪科刑法條
刑法第三百二十一條
犯竊盜罪而有左列情形之一者，處六月以上五年以下有期徒刑：
一、於夜間侵入住宅或有人居住之建築物、船艦，或隱匿其內而犯之者。
二、毀越門扇、牆垣或其他安全設備而犯之者。
三、攜帶兇器而犯之者。
四、結夥三人以上而犯之者。
五、乘火災、水災或其他災害之際而犯之者。
六、在車站或埠頭而犯之者。
前項之未遂犯罰之。


司法院資訊處製作；財團法人民間司法改革基金會備份。
